臺灣新北地方法院板橋簡易庭民事簡易判決
111年度板簡字第1063號
原      告  朱辛宏  
被      告  戚其娟  
上列當事人間債務人異議之訴事件，本院於民國111年6月30日言
詞辯論終結，判決如下：
    主      文
原告之訴駁回。
訴訟費用由原告負擔。
    事實及理由
一、原告主張：兩造間本院107年簡上字第376號請求回復原狀事
    件經判決確定，被告即債權人持前開民事確定判決為執行名
    義對原告即債務人聲請強制執行，經本院民事執行處以109
    年度司執字第165514號強制執行程序進行強制執行。前開確
    定判決主文第二項：「朱辛宏（即原告）應將坐落新北市○○
    區○○路00巷0號建物（下稱系爭建物）頂樓平台及女兒牆漏
    水原因，按附件一所示內容予以修復。」，原告已於民國11
    0年5月30日施工完畢且防水保固2年；並前開確定判決所附
    之屋頂防水隔熱估價單，並非合適之施工方法，該估價單不
    宜指定材料及施工方式，要求據以辦理施工，此經社團法人
    新北市土木技師公會111年3月8日新北土技字第1110000684
    號函覆（下稱土木技師公會函文）甚明。目前系爭建物已不
    再漏水，倘要求依前開確定判決主文所認定之方式施作重新
    施工，將造成40多年之房屋防水層損傷。並聲明：本院109
    年度司執字第165514號強制執行事件之強制執行程序應予撤
    銷。
二、被告則以：原告未依照前開確定判決所示之工項及工法進行
    防水層之進行修復，目前仍有漏水之情形，故並無執行完畢
    之情事。被告現今仍飽受漏水之苦，原告卻罔顧事實，一再
    主張本件已執行完畢，是原告為本件之起訴，依法即有未合
    等語置辯，並聲明：原告之訴駁回。　　　
三、法院之判斷：
　㈠按執行名義成立後，如有消滅或妨礙債權人請求之事由發生
    ，債務人得於強制執行程序終結前，向執行法院對債權人提
    起異議之訴；執行名義無確定判決同一之效力者，於執行名
    義成立前，如有債權不成立或消滅或妨礙債權人請求之事由
    發生，債務人亦得於強制執行程序終結前提起異議之訴。強
    制執行法第14條定有明文。本件原告主張執行名義成立後，
    原告有自行修復完畢之事由，提起債務人異議之訴，於法尚
    無不合，先予敘明。
　㈡復按當事人主張有利於己之事實者，就其事實有舉證之責任
    ，民事訴訟法第277條前段定有明文。民事訴訟如係由原告
    主張權利者，應先由原告負舉證之責，若原告先不能舉證，
    以證實自己主張之事實為真實，則被告就其抗辯事實即令不
    能舉證，或其所舉證據尚有疵累，亦應駁回原告之請求（最
    高法院17年上字第917號判例意旨參照）。查，原告主張前
    開確定判決主文第二項所列屋頂平台、女兒牆既已經其修復
    完畢，而無漏水需修復之情形，業為被告所否認，則原告應
    就此部分主張，先負舉證之責。
　㈢查，原告就其前開主張，固據提出社團法人新北市土木技師
    公會111年3月8日新北土技字第1110000684號、屋頂女兒牆
    估價之滲水範圍、施工現況照片為據，然土木技師公會函文
    內容係就前開確定判決附件一所示範圍之確定及修復方式為
    回覆，核與原告是否已經完成修復之主張無關。原告雖另提
    出屋頂女兒牆估價之滲水範圍及施工現況照片，證明其已完
    成修復，然原告所提出之照片為自行以防水水泥、彈性水泥
    等產品在屋頂所進行之施工照片，並無原告之施工已達漏水
    修復程度之相關證據，原告亦未提出其具有水電專業之執照
    等專業能力證明文件以資審酌，則其空言已自行進行防水修
    復完畢，不得再進行強制執行程序云云，實難採認。
四、綜上所述，原告依強制執行法第14條第1項之規定，請求撤
    銷本院109年度司執字第165514號修復漏水等強制執行事件
    之強制執行程序，為無理由，應予駁回。
五、本件事證已臻明確，兩造其餘之攻擊防禦方法及所提證據，
    於判決結果不生影響，爰不一一論列，併此敘明。
六、訴訟費用負擔之依據：民事訴訟法第78條。
中　　華　　民　　國　　111 　年　　7 　　月　　21　　日
                  臺灣新北地方法院板橋簡易庭
                        法  官  陳怡親
以上為正本係照原本作成。
如不服本判決，應於送達後20日內，向本院提出上訴狀並表明上
訴理由，如於本判決宣示後送達前提起上訴者，應於判決送達後
20日內補提上訴理由書（須附繕本）。
中　　華　　民　　國　　111 　年　　7 　　月　　21　　日
                        書記官  劉芷寧